臺灣臺南地方法院刑事判決　　　　　　　 96年度易字第636號
公　訴　人　臺灣臺南地方法院檢察署檢察官
被　　　告　甲○○
　　　　　　乙○○
上列被告等因竊盜案件，經檢察官提起公訴（九十五年度偵字第
一七九０六號），本院判決如下：
    主  文
甲○○、乙○○共同攜帶兇器竊盜，各處有期徒刑壹年，各減為
有期徒刑陸月，如易科罰金，均以新臺幣壹仟元折算壹日。扣案
之鐵撬貳支沒收。
    事  實
一、甲○○於民國九十五年十二月五日十二時十分許，駕駛車牌
    號碼ＵＭ─０１２３號自小貨車（下稱ＵＭ─０１２３號車
    ），搭載乙○○至位於臺南市○○路○段「志開新村」眷村
    內，見如附表所示均由空軍四四三聯隊管理之房屋前方地上
    ，分別堆疊擺放由附表所示房屋大門卸下之鐵捲門、鐵門【
    詳如附表所示，價值共計約新臺幣（下同）一萬元】，渠二
    人竟共同基於意圖為自己不法所有之犯意聯絡，分持甲○○
    所有而客觀上可供兇器使用之鐵撬各一把，以將附表所示卸
    下之物由地面撬起搬至ＵＭ─０１２３號車之後車斗之方式
    ，竊取上開物品得手，然甲○○、乙○○尚未駕駛停於臺南
    市○○路○段三百巷七十號前之ＵＭ─０１２３號車離開時
    ，適為巡邏之警員於同日十三時五分許當場逮捕，並在ＵＭ
    ─０１２３號車上查獲附表所示遭竊之物及扣得上揭鐵撬二
    把。
二、案經空軍四三三聯隊訴由臺南市警察第六分局報請臺灣臺南
    地方法院檢察署檢察官偵查起訴。
    理  由
一、按被告以外之人於偵查中向檢察官所為陳述，除顯有不可信
    之情況者外，得為證據，刑事訴訟法第第一百五十九條之一
    第二項定有明文。偵查中對被告以外之人（包括證人、鑑定
    人、告訴人、被害人及共同被告等）所為之偵查筆錄，性質
    上雖屬傳聞證據，惟現階段刑事訴訟法規定檢察官代表國家
    偵查犯罪、實施公訴，依法有訊問被告、證人及鑑定人之權
    ，證人、鑑定人且須具結，而實務運作時，檢察官偵查中向
    被告以外之人所取得之陳述，原則上均能遵守法律規定，不
    致違法取供，其可信度極高，職是，被告以外之人前於偵查
    中已具結而為證述，除反對該項供述得具有證據能力之一方
    ，已釋明「顯有不可信之情況」之理由外，應有證據能力。
    丙○○於偵查中之經具結後之證述，其等陳述過程既未受其
    他外力影響，摻入虛偽之可能性甚低，亦無違法取證情事，
    係屬真意陳述，於客觀上顯無不可信之情況，依上開規定，
    應認具有證據能力。再者丙○○之警詢以及贓物認領保管單
    ，檢察官及被告甲○○、乙○○於本院調查證據時，均知曉
    為審判外之言詞及書面陳述，且至言詞辯論終結前均未聲明
    異議，本院審酌上開言詞及書面陳述作成之情況，認為適當
    ，依刑事訴訟法第一百五十九條之五第二項規定，得為證據
    。再者傳聞法則係對於被告以外之人於審判外之言詞或書面
    陳述，亦即針對被告以外之人於審判外以言詞或書面所為之
    供述證據而為之規範，卷附查獲相片九幀，係以科學、機械
    之方式，對於所拍攝內容所為忠實且正確之記錄，性質上並
    非供述證據，應無刑事訴訟法第一百五十九條第一項規定之
    適用。
二、訊據被告二人對於被告甲○○於九十五年十二月五日十二時
    十分許，駕駛ＵＭ─０１２３號車搭載被告乙○○至位於臺
    南市○○路○段「志開新村」眷村內，並見如附表所示均由
    空軍四四三聯隊管理之房屋前方地上，分別堆疊擺放由附表
    所示房屋大門卸下之鐵捲門、鐵門，而分持被告甲○○所有
    之鐵撬各一把，將附表所示卸下之物由地面撬起搬至ＵＭ─
    ０１２３號車之後車斗等情，固均為坦承，惟均矢口否認有
    何竊盜犯行，並均辯稱：當時在「志開新村」遇到一位約五
    十歲之老人，其叫我們開車將附表所示卸下之物載去賣，再
    支付我們運費，我們以為附表所示卸下之物係該老人撿來之
    他人丟棄之物，才用鐵撬將附表所示卸下之物由地面撬起搬
    至ＵＭ─０１２３號車之後車斗，但警察到來時，該老人表
    示其要上廁所而不見蹤影，我們並無竊盜之犯行云云。經查
    ：
  (一)附表所示遭被告二人分持鐵撬撬起搬至ＵＭ─０１２３號車
    之後車斗之物，原本分別附屬連接於如附表所示門牌號碼之
    房屋大門之情，為被告二人所坦認，核與告訴人空軍四三三
    聯隊負責管理附表所示房屋之丙○○於警詢中之陳述情節相
    符，並有贓物認領保管單、查獲相片九幀可稽，以及鐵撬二
    支扣案為證。
  (二)證人即查獲之警員丁○○於審理中證稱：我正在執行轄區戶
    口查察職務而經過西門路三百巷七十號巷口時，發現有一部
    小貨車上放著一疊紅色鐵門類之物，被告二人站在車旁，用
    繩子綑綁上開物品，我問被告二人該物品之來源，渠等表示
    從三百巷七十號巷口那邊取來，我覺得不可能拿這麼多，遂
    請同仁前來支援，並帶被告二人至附近指認從何處搬來，查
    獲當時被告有表示另有一個中老年人叫渠等搬，該人去小便
    而離開了，我目視查看周邊沒有這種人，後來支援之同仁與
    我共計約三、四人帶著被告至附近指認搬運之物品來源時，
    也未見可疑之人等語（見審理卷第二五頁）。再者被告二人
    原於審理時先稱：係一位老人要將附表所示之物出賣予我們
    云云（見審理卷第十八頁），嗣又改稱係受託為該名老人將
    附表所示之物載運出賣後，再賺取運費云云（見五三頁、五
    四頁、五六頁），是被告二人就搬運附表所示之物之原因，
    前後辯詞明顯不一，真實性已見存疑，且被告二人無法提出
    上開所謂老人身分之證據資料或連絡方法，根本無任何跡證
    足以顯示有被告二人所指之老人之存在。從而，為警查獲之
    時，並未見有何被告二人所指之老人在場出沒之跡象，且渠
    等就搬運附表所示之物之原因，先稱向老人買受，嗣又改為
    受託搬運此兩種相互不一而矛盾之說詞，復又無任何跡證足
    以顯示有被告二人所指之老人之存在，則被告二人辯稱係受
    老人所託載運附表所示物品云云，實為推諉之詞，無可為採
    。
  (三)證人丁○○於審理中證稱附表所示房屋雖為空屋，但係由空
    軍列管之眷村，且乾淨而不凌亂，房屋四周完整，並無殘垣
    斷壁之狀況等語（見審理卷第三七頁、第三八頁），而證人
    丙○○除於警訊中稱附表所示卸下之物價值共計約一萬元等
    語外，於審理中尚稱附表所示房屋之住戶業已遷出，由空軍
    四四三聯隊負責管理，九十五年十二月五日當時尚未開始拆
    除，且房屋外貌完整，看得出來是住家，無斷垣殘壁之情形
    等語（見警卷審理卷第四八頁），且被告甲○○亦坦稱附表
    所示之房屋係為眷村，九十五年十二月五日當時並無拆除之
    情形，且其本身從事紙、銅鐵之回收業，知悉附表所示卸下
    之物具有可出賣之價值等語（見審理卷第五四頁、第五五頁
    ），是附表所示之卸下之物，本為附屬於附表所示房屋而具
    有相當金錢價值之物，並非垃圾或廢棄物所能比擬，且附表
    所示房屋仍為空軍四四三聯隊管理之中，亦無任何拆除頹廢
    之跡象，一般人見附表所示卸下之物，當足以認知係屬他人
    所有之財產，而不至於視為丟棄之垃圾或廢棄物，則被告二
    人在足以認知附表所示卸下之物係屬他人所有之財產之情況
    下，猶未先取得所有權人或管理人之同意，即擅自將附表所
    示卸下之物搬運至渠等駕駛之自小貨車上，而將該批物品置
    於自己之實力支配之下，渠二人存有意圖為自己不法所有之
    竊盜犯意，至為彰顯。從而，被告二人所辯云云，無非事後
    卸責之詞，不足採信，事證明確，被告犯行洵堪認定。
三、按鐵撬係屬鐵製尖銳之利器，客觀上足以威脅人之生命身體
    之安全，可供兇器使用。核被告二人所為，均犯刑法第三百
    二十一條第一項第三款之攜帶兇器竊盜罪。被告二人就上開
    犯行，有犯意之聯絡及行為之分擔，為共同正犯。公訴意旨
    固認被告二人係持鐵撬及鐵鎚，將附表所示卸下之物自原本
    附屬之房屋拆卸後搬至ＵＭ─０１２３號車之手法竊取，然
    被告二人均堅詞僅從附表所示房屋前方地上，持鐵撬將擺放
    於該處之附表所示卸下之物由地面撬起搬至ＵＭ─０１２３
    號車之後車斗，渠等並未將附表所示卸下之物自原本附屬之
    房屋大門拆卸等語，且查證人丁○○於查獲被告二人之時，
    其僅見被告二人已將附表所示卸下之物搬至ＵＭ─０１２３
    號車之後車斗之情景，就被告二人是否係將該批物品從原附
    屬之房屋拆卸一事，並未目睹，而丁○○於審理中固稱其因
    係附表所示房屋所在地之管區警員，巡邏一定會經過附表所
    示之房屋，巡邏時見附表所示卸下之物係附著於附表所示房
    屋上等語（見審理第三六頁、第三八頁），然其距離九十五
    年十二月五日排定之最近巡邏時間，係為同年十二月二日（
    詳見審理卷第四二頁之臺南市警察局第六分局大林派出所勤
    務分配表），是自九十五年十二月二日巡邏後，至同年十二
    月五日十三時五分許查獲被告二人之間，丁○○尚有二日以
    上未有排定至附表所示房屋巡邏之空檔期間，再者證人丙○○於偵查及審理中亦稱其雖不定時至附表所示房屋處巡邏，
    但無法判斷附表所示卸下之物原本是否有被拆下，且其於九
    十五年十二月五日係經通知始至警局處理等語（見偵查卷第
    二九頁，審理卷第四九頁），是證人丁○○於查獲當時並未
    目睹被告二人有將附表所示卸下之物從原附屬之房屋拆卸之
    動作，而在查獲被告二人之前，又有未至附表所示房屋巡邏
    之空檔期間，且證人丙○○就附表所示之卸下之物在查獲被
    告二人之前，是否確實未遭拆卸一事亦無法斷定，已難以確
    認附表所示卸下之物在被告二人抵達附表所示房屋之前絕對
    完好附接於房屋，此外又無其他足認被告二人確有拆卸附表
    所示卸下之物之證據，自難認定被告二人尚有存有拆卸附表
    所示卸下之物之舉動，則公訴意旨此之所指，容有誤會。爰
    審酌被告二人竊取他人之物品，侵害他人之財產安全，並破
    壞社會安寧，且犯後雖坦認搬取附表所示卸下之物之行為，
    然飾詞否認竊盜之犯意，犯後態度並非完全良好等一切情狀
    ，分別量處如主文所示之刑，又被告二人犯罪行為之時間在
    九十六年四月二十四日以前，所犯罪名固為中華民國九十六
    年罪犯減刑條例第三條所列，惟其宣告刑在有期徒刑一年六
    月以下，仍合於同條例第二條第一項之規定，應減其宣告刑
    二分之一，並諭知易科罰金之折算標準。扣案之鐵撬二支，
    係被告甲○○所有而供本件犯罪使用之物，基於共犯須就全
    部犯行負責之原則，應依刑法第三十八條第一項第二款規定
    宣告沒收；至於同扣案之鐵鎚二支，被告二人堅稱該二支鐵
    鎚一直存放於ＵＭ─０１２３號車上，在搬運附表所示卸下
    之物過程中，並未曾使用該二支鐵鎚等語，而證人丁○○於
    審理中亦稱係在ＵＭ─０１２３號車上查扣該二支鐵鎚等語
    （見審理卷第三七頁），且檢察官亦未提出足認被告二人曾
    使用該二支鐵鎚實行本件犯罪之明確證據資料可供參憑，是
    上開二支鐵鎚既無從認定供本件犯罪使用，故不併予宣告沒
    收，附此敘明。
據上論斷，應依刑事訴訟法第二百九十九條第一項前段，刑法第
第二十八條、第三百二十一條第一項第三款、第三十八條第一項
第二款、第四十一條第一項前段，中華民國九十六年罪犯減刑條
例第二條第一項第三款、第七條、第九條，判決如主文。
本案經檢察官蔡佩容到庭執行職務
中　　華　　民　　國　　96　　年　　8 　　月　　31　　日
                        刑事第十一庭　法  官　陳威龍
以上正本證明與原本無異。
如不服本判決應於收受本判決後10日內向本院提出上訴書狀，並
應敘述具體理由。如未敘述上訴理由者，應於上訴期間屆滿後20
日內向本院補提理由書狀（均須按他造當事人之人數附繕本）「
切勿逕送上級法院」。
　　　　　　　　　　　　　　　　　    書記官  鄭吉裕
中　　華　　民　　國　　96　　年　　8 　　月　　31　　日
附錄本案論罪科刑法條全文：
刑法第321條第1項第3款
犯竊盜罪而有左列情形之一者，處6月以上、5年以下有期徒刑：
三、攜帶兇器而犯之者。
附表：
┌────────┬──────────────┐
│房屋之門牌號碼　│卸下之物　                  │
├────────┼──────────────┤
│臺南市○○路○段│大門之鐵捲門一組            │
│二八四巷十八號  │　　                        │
├────────┼──────────────┤
│臺南市○○路○段│大門之鐵門一片              │
│三００巷五八號  │　　　　                    │
├────────┼──────────────┤
│臺南市○○路○段│大門之鐵門二片              │
│三００巷六八號  │　　　　　                  │
├────────┼──────────────┤
│臺南市○○路○段│大門之鐵門八片              │
│三００巷七十號  │　　　　                    │
└────────┴──────────────┘
